【裁判字號】    97,易,1233
【裁判日期】    970905
【裁判案由】    竊盜
【裁判全文】
臺灣板橋地方法院刑事判決              97年度易字第1233號
公  訴  人  臺灣板橋地方法院檢察署檢察官
被      告  丙○○
                      樓（另案在臺灣桃園監獄執行中）
上列被告因竊盜案件，經檢察官提起公訴（97年度偵字第9492號
），本院判決如下：
    主  文
丙○○共同攜帶兇器竊盜，毀越安全設備竊盜，累犯，處有期徒
刑拾月，破壞剪壹支沒收。
    事  實
一、丙○○前於民國（下同）90、91年間，因偽造文書、偽造有
    價證券案件，先後經臺灣士林地方法院、臺灣高等法院各判
    處有期徒刑6 月、1 年確定，再定其應執行有期徒刑1 年4
    月，自95年7 月18日起算執行，後自96年2 月16日起假釋付
    保護管束，至96年7 月17日期滿，假釋未經撤銷，其未經執
    行之刑，以已執行完畢論，竟仍不知悛悔，復與甲○○（另
    案審結）基於意圖為自己不法所有之犯意聯絡，於96年8 月
    21日下午某時許，由甲○○攜帶其所有，客觀上足以對人之
    生命、身體構成危害之兇器即長約40公分之破壞剪乙支（按
    甲○○將上開破壞剪放置在其所攜帶之包包內，且事後未據
    扣押在案），並駕車搭載丙○○一同前往乙○○台北市○○
    區○○街11號4 樓住宅附近，停車後一同進入乙○○上開住
    宅大樓之1 樓樓梯間內，丙○○即留在該處守候、把風，再
    由甲○○攜帶上開破壞剪搭電梯至4 樓，先破壞乙○○上開
    住宅之鐵窗安全設備後，再自該鐵窗處踰越進入乙○○上開
    住宅內（按毀損及無故侵入住宅罪嫌，均未據告訴），搜刮
    竊得乙○○及其配偶沈子倩2 人所有名牌包包12只、手錶8
    支、黃金飾品、鑽石項鍊、戒指（按以上價值共約新臺幣1
    百萬元）、我國護照2 本、美國護照1 本、香港護照1 本及
    台胞證2 本（按甲○○將上開物品分別裝進其所攜帶之上開
    4 個包包內），甲○○約半小時左右下樓後再將裝有上開竊
    得包包、首飾等物之其中2 個包包交給丙○○持拿，並一同
    駕車逃離上開現場，甲○○事後並將其中竊得之2 只LV名牌
    包包送給丙○○。嗣甲○○於96年9 月2 日0 時許，因另涉
    竊盜案件，經警在台北縣中和市○○路456 巷內逮捕，並扣
    得乙○○及沈子倩2 人所有上開遭竊剩餘之名牌包包2 只、
    護照4 本及台胞證2 本（按以上均據乙○○領回），始行查
    悉上情。
二、案經乙○○訴由台北縣政府警察局中和分局及臺灣板橋地方
    法院檢察署檢察官自動檢舉偵查起訴。
    理  由
一、訊據被告丙○○矢口否認上開犯行，辯稱：伊於96年8 月31
    日那天下午及晚上，都待在台北市松山區○○○路○ 段212
    巷11號4 樓家裡，但只有伊一人在家，甲○○係亦因伊欠他
    買毒品的錢，且沒有繼續幫他付租車的錢，才會這樣說云云
    。經查：
  (一)甲○○於上開時地攜帶上開破壞剪，先破壞告訴人乙○○上
    開住宅之鐵窗安全設備後，再自該鐵窗處踰越進入上開住宅
    內，搜刮竊得告訴人乙○○及其配偶沈子倩2 人所有上開名
    牌包包12只、手錶8 支、黃金飾品、鑽石項鍊、戒指、我國
    護照2 本、美國護照1 本、香港護照1 本及台胞證2 本，並
    於96年9 月2 日0 時許，因另涉竊盜案件，經警在台北縣中
    和市○○路456 巷內逮捕，並扣得告訴人乙○○及其配偶沈
    子倩2 人所有上開遭竊之剩餘名牌包包2 只、護照4 本及台
    胞證2 本（按以上均據告訴人乙○○領回）等情，業據告訴
    人乙○○於臺灣板橋地方法院檢察署96年度偵字第20014 號
    案件警詢中指訴明確，核與證人甲○○於上開96年度偵字第
    20014 號案件偵查中及本件本院審理時證承屬實，復有上開
    96年度偵字第20014 號案件所扣得台北市政府警察局信義分
    局乙○○失竊案現場勘驗報告（含現場圖乙紙、現場照片40
    張、勘察採樣同意書乙紙及刑事警察局96年9 月4 日勘驗書
    乙紙）、台北縣政府警察局中和分局搜索扣押筆錄、扣押物
    品目錄表、同意搜索切結書、贓物認領保管單各乙份及其照
    片17紙及如附表所示之物，並有上開96年度偵字第20014 號
    起訴書及本院96年度易字第3092號判決各乙份，在卷可稽，
    足堪認定。
  (二)雖被告於本院審理時辯稱其於96年8 月31日那天下午及晚上
    ，都一人待在台北市松山區○○○路○ 段212 巷11號4 樓家
    裡，甲○○係亦因其欠他買毒品的錢，且沒有繼續幫他付租
    車的錢，才會這樣說云云，惟不僅核與其本人先後於偵查中
    及本院審理時供稱：「（台北市○○區○○街有沒有去過？
    ）我是有跟他去過一個地方，但是地點我忘記了，很像照片
    上的地點」、「（你跟甲○○去那幹嘛？）車子是他開的，
    他說他要去那裡，但沒有說去那裡幹嘛」、「（他有沒有拿
    一包東西給你？）有，但我東西在當天就還他了」、「（裡
    面是什麼？）我沒看到」、「（他是不是有拿幾個皮包給你
    ？），但是我皮包也還他了，我沒有進去房子裡面，我都在
    外面等他」、「（跟甲○○有沒有糾紛？）有租車糾紛，..
    .. ， 我有到現場，但我沒有進去裡面，.... 」 、「（當
    時有沒有覺得很奇怪，為什麼甲○○進去就把東西拿出來？
    ）我到現場之後，才知道原來他在裡面偷竊，因為那一條路
    也是回他家的路，我以為他是要回家，想不到他進去裡面偷
    竊，他家是住在吳興街」、「（後來甲○○如何離開現場？
    ）車子是他開走的，我雖然有把他給我的東西背走，但是當
    天就拿到他家還他了，.... 」 及於本院審理時供稱：「我
    確實不知道甲○○去祥雲街那邊偷東西，我也沒有跟他一起
    進去汽車旅館，我在外面就離開了，.... 」 等語（見97年
    度偵字第9492號偵查卷第25、26頁、本院卷97年8 月17日審
    判筆錄第5 頁），均相矛盾，亦核與甲○○於本院96年度易
    字第3092號案件審理時供稱：「（何以剛剛被害人供述當日
    有共犯一起侵入，再確認有無與他人共犯此案？）租車行的
    丙○○，我與丙○○一起於8 月21日共同在台北市○○區○○街行竊，.... ， 我進去，他在外面」、「（你在該次審
    判中之法院供出本件竊盜的共犯是丙○○？）.... ， 當天
    監視器錄影帶拍到跟我一起進去被害人祥雲街樓下1 樓的人
    是丙○○，.... ， 當天早上是我打電話給丙○○問他有沒
    有時間，說我要搬家，他說好，他陪我去，我就開著丙○○
    租的車，載著丙○○到被害人家附近停，.... 。 後來我們
    2 個人進去1 樓，我和他說我們家樓下有人，你在樓下等我
    ，他就在一樓的電梯門口等我，我就上去，隔了半個小時，
    我下來提了二包東西，裡面有包包、首飾等，我把二包交給
    他，叫他幫我拿到車上去等我，.. .. ，他也不知道我家不
    是住在這裡，當時我們認識沒有多久」、「（丙○○在一樓
    做什麼？）等我，最後幫我拿二包東西到車上」、「（丙○○說他當天並沒有口和你一起去，他說他在家裡，有何意見
    ？）當天他確實有跟我去」、「（當天祥雲街現場有毀壞住
    家的鐵窗鐵條，是否你一人做的？）是，我用破壞剪弄的」
    、「（破壞剪有多大？）大約40公分長」、「（破壞剪從何
    處帶去的？）我放在我當天拿的包包裡面，.... 」 、「（
    你和丙○○說你要到現場搬家，你有無跟他說要搬到何處？
    ）沒有，我開車到中永和附近的汽車旅館，拿著這二包東西
    下車，之後他就走了」、「（你剛剛說被告不知道你家住在
    何處，他在偵查中跟檢察官說我到現場之後才知道他在裡面
    偷竊，因為那一條路也是回他家的路，我以為他是要回家，
    想不到他到裡面偷竊，他家住在吳興街，與你剛剛說他不知
    道你家確切的位置並不相符，為何如此？）被告不知道我家
    住在那裡，我不知道他為何這樣講」、「（你當天從四樓下
    來時交給被告幾包東西？）2 包」、「（你在被害人家中總
    共打包幾包東西？）4 包」、「（丙○○後來有把你交給他
    的贓物帶回家嗎？）我當天有送他二個LV包包，隔天他又拿
    回來還我，.. .. 」、「（你為何要送他這二個包包？）算
    是請他幫我搬家，.... 」 、「（你和被告有無仇恨？）沒
    有」、「（被告說他在96年6 、7 月到你板橋市○○路的住
    處向你購買海洛因及安非他命有欠你錢，他不願意跟他老闆
    預支薪水給你，所以你們有債務糾紛，是否因此結怨？）沒
    有這件事」、「（被告在準備程序中說你叫他幫你租車抵債
    ，所以他在96年8 月間用他的名義租車，一天大約2 千4 到
    2 千5 ，車子即是你行竊後被查獲的那台車，租車費用至少
    3 萬元都是被告支付，後來你也沒有依約把車子還給車行，
    是否因此結怨？）沒有這件事，96年8 月被告確實有租車給
    我用，我和他說我要代步，因為當時我沒有駕照，請他租車
    ，這段時間內我有按時付租金，這次之後我就沒有與被告聯
    絡，他也不知道我在做什麼，我付租金給車行老闆隔天凌晨
    .... 我 就被查獲了」等語（見本院96年度易字第3092號卷
    96年12月10日簡式審判筆錄第4 頁、本院卷97年7 月15日審
    判筆錄第3 至6 頁）不符，是被告於上開時地應確曾與甲○○一同前往告訴人乙○○上開住宅1 樓內，並由甲○○攜帶
    上開破壞剪前往竊取告訴人乙○○及其配偶沈子倩所有上開
    財物得手，亦堪認定。
  (三)又被告於甲○○前往竊取告訴人乙○○上開財物之前，不僅
    已知悉甲○○住處係在台北縣信義區○○街上，而非在祥雲
    街上乙節，業據被告本人於偵查中供承屬實，有如上述，且
    被告於上開時地若果係為甲○○搬家，而與甲○○一同到達
    告訴人乙○○上開住宅1 樓內時，則衡諸一般常情，被告焉
    有留在該址1 樓內等候之可能，另證人甲○○於本院審理時
    既證稱：「.... ， 我和他說我們家樓下有人，你在樓下等
    我，.... 」 云云（見本院卷97年8 月17日審判筆錄第4 頁
    ），亦何須找來被告「幫忙」搬家之理，而甲○○於上開時
    地行竊得手下樓後，復僅帶著4 個裝有上開竊得贓物之包包
    ，更核與一般搬家時常見鍋碗瓢盆、大小家俱等情有違，且
    被告於偵查中亦供稱：「我到現場之後，才知道原來他在裡
    面偷竊，.... 」 等語（見上開偵查卷第26頁）明確，足認
    被告於其與甲○○一同前往告訴人乙○○上開住宅1 樓內時
    ，應已知悉甲○○當時係為前往他人住宅內行竊，而與甲○○就其前往告訴人乙○○上開住宅內竊盜之犯罪事實間，有
    犯意之聯絡及行為之分擔，並由被告留在告訴人乙○○上開
    住宅1 樓內擔任守候、把風及事後搬運竊得財物之行為，均
    堪認定。
  (四)綜上所述，被告上開所辯，顯係事後卸責之詞，不足採信。
    被告上開竊盜犯行已臻明確，應予依法論科。
二、查扣案之上開破壞剪乙支，屬金屬硬物，並具有相當之長度
    ，客觀上顯足以對人之生命、身體構成危害，屬兇器之一種
    ，核被告所為，係犯刑法第321 條第1 項第2 款、第3 款之
    攜帶兇器，毀越安全設備竊盜罪。被告就所犯上開之罪與甲○○間，有犯意聯絡及行為分擔，為共同正犯。又被告前於
    90、91年間，因偽造文書、偽造有價證券案件，先後經臺灣
    士林地方法院、臺灣高等法院各判處有期徒刑6 月、1 年確
    定，再定其應執行有期徒刑1 年4 月，自95年7 月18日起算
    執行，後自96年2 月16日起假釋付保護管束，至96年7 月17
    日期滿，假釋未經撤銷，其未經執行之刑，以已執行完畢論
    ，此有被告之臺灣高等法院被告前案紀錄表乙份可佐，其復
    於5 年內，故意再犯有期徒刑以上之本罪，為累犯，應刑法
    第47條第1 項之規定，加重其刑。爰審酌被告本件犯罪之動
    機、目的、手段、所生危害及被告犯罪後之態度等一切情狀
    ，量處如主文所示之刑，以資儆懲。
三、至於上開破壞剪乙支雖未據扣押在案，惟既為本件共同正犯
    甲○○所有供上開犯罪所用之物，復屬金屬硬物，仍應依刑
    法第38條第1 項第2 款之規定，宣告沒收之。
據上論斷，應依刑事訴訟法第299 條第1 項前段，刑法第28條、
第321 條第1 項第2 款、第3 款、第47條第1 項、第38條第1 項
第2 款，刑法施行法第1 條之1 第1 項、第2 項前段，判決如主
文。
本案經檢察官楊展庚到庭執行職務。
中    華    民    國    97    年    9     月    5     日
                  刑事第八庭  法  官  林 晏 鵬
以上正本證明與原本無異。
如不服本判決，應於判決送達後10日內，向本院提出上訴狀。
                              書記官  陳 映 孜
中    華    民    國    97    年    9     月    5     日
附錄法條：刑法第321條
中華民國刑法第321條
（加重竊盜罪）
犯竊盜罪而有左列情形之一者，處六月以上、五年以下有期徒刑
：
一、於夜間侵入住宅或有人居住之建築物、船艦或隱匿其內而犯
之者。
二、毀越門扇、牆垣或其他安全設備而犯之者。
三、攜帶兇器而犯之者。
四、結夥三人以上而犯之者。
五、乘火災、水災或其他災害之際而犯之者。
六、在車站或埠頭而犯之者。
前項之未遂犯罰之。


司法院資訊處製作；財團法人民間司法改革基金會備份。
